臺灣板橋地方法院刑事判決　　　　　　　95年度易字第2094號
公　訴　人　臺灣板橋地方法院檢察署檢察官
被　　　告　甲○○
上列被告因妨害公務案件，經檢察官提起公訴（95年度毒偵字第
5439號），本院判決如下：
    主  文
甲○○施用第二級毒品，累犯，處有期徒刑伍月，如易科罰金，
以新臺幣壹仟元折算壹日。
扣案之第二級毒品甲基安非他命貳小包（毛重共伍點玖捌捌公克
）均沒收銷燬之；扣案甲基安非他命分裝塑膠吸管壹支沒收。
    事  實
一、甲○○(一)前因施用毒品案件，經臺灣士林地方法院於民國92
    年3 月5 日以92年度毒聲字第232 號裁定送觀察勒戒，於92
    年3 月7 日因無繼續施用傾向出所，而為臺灣士林地方法院
    檢察署檢察官以92年度毒偵字第293 號為不起訴裁定。(二)其
    後甲○○又因竊盜案件，經臺灣桃園地方法院於92年6 月11
    日以92年度易字第740 號判決判處有期徒刑3 月。(三)甲○○
    又因竊盜案件復經臺灣士林地方法院於92年10月31日以92年
    度簡上字第127 號判決判處有期徒刑4 月，嗣(二)、(三)等案件
    經臺灣士林地方法院以93年度聲字第46號裁定定其應執行刑
    為有期徒刑7 月，並於93年4 月1 日經易科罰金執行完畢。
    (四)而甲○○再因違反毒品危害防制條例，經臺灣桃園地方法
    院於92年9 月29日以92年度毒聲字第2914號裁定裁定送觀察
    勒戒，於93年5 月28日因無繼續施用傾向出所（起訴書誤載
    為有繼續施用之傾向），而其本件施用毒品行為，復經臺灣
    桃園地方法院於93年7 月16日以93年度桃簡字第979 號判決
    判處有期徒刑4 月，並在94年5 月11日縮刑期滿執行完畢（
    構成累犯）。
二、甲○○猶不知悛悔，於前述觀察勒戒執行完畢釋放後5 年內
    ，明知毒品甲基安非他命係屬毒品危害防制條例規定禁止持
    有、施用之第二級毒品（以下簡稱安非他命），竟仍於95年
    8 月2 日之前2 日內某時（起訴書載為於95年8 月2 日為警
    採尿前回溯96小時內之某時），在臺北縣蘆洲市○○路246
    號B 棟10樓不詳姓名友人住處（起訴書載為不詳處所），以
    將安非他命摻入吸食器內其下點火加熱燒烤而吸食其煙霧之
    方式，而施用安非他命1 次。嗣於95年8 月2 日凌晨3 時20
    分許（起訴書誤載為同日2 時許），甲○○在臺北縣蘆洲市
    ○○路70號前為警查獲，並扣得毒品安非他命2 包（原毛重
    6公克，因鑑驗取樣0.012公克使用完畢，剩餘5.988公克，
    惟起訴書誤載為毛重5公克）、甲○○所有供其用以施用安
    非他命之分裝塑膠吸管1支，並經警採集其尿液送驗，發現
    呈有安非他命之陽性反應，因而發覺上情。
三、案經臺北縣政府警察局蘆洲分局報請臺灣板橋地方法院檢察
    署檢察官偵查起訴。
    理  由
一、前揭犯罪事實業經被告甲○○於本院審理中坦承不諱（本院
    卷第51頁），而被告於95年8 月2 日為警查獲後於為警採取
    之尿液，經送臺灣尖端檢驗科技股份有限公司以EIA 酵素免
    疫分析法初步檢驗，並以GS/MS 氣相層析質譜儀確認，檢驗
    結果顯示，證實呈（甲基）安非他命陽性反應，此有臺北縣
    政府警察局蘆洲分局偵辦毒品案件尿液代號對照表及該公司
    濫用藥物尿液檢驗報告各1 份在卷可證（見偵查卷第26頁、
    第45頁），且其於95年5 月2 日3 時20分許於臺北縣蘆洲市
    ○○路70號前為警查獲時，經警扣得其持有之透明結晶體2
    包（合計毛重6 公克）經送臺灣檢驗科技股份有限公司鑑定
    結果證實確為安非他命無誤，有該公司95年8 月18日CH/200
    6/80306 號濫用藥物檢驗報告1 份在卷可證（偵查卷第46頁
    ，），佐以本件警於查獲當場亦扣得被告於警詢、偵查中即
    自承為其所有用供施用安非他命之分裝塑膠吸管1 支（偵查
    卷第11頁、第40頁）在卷足佐。是觀上事證，應認被告所為
    其於95年8 月2 日之前2 日內某時曾在上述地點施用過1 次
    安非他命之自白係與事實相符。因此綜上論述，本件事證明
    確，被告施用安非他命犯行，洵堪認定。
二、按犯毒品危害防制條例第10條之罪者，檢察官應聲請法院裁
    定令被告入勒戒處所觀察、勒戒，其期間不得逾2 月；觀察
    、勒戒或強制戒治執行完畢釋放後，5 年內再犯同條例第10
    條之罪者，檢察官應依法追訴，毒品危害防制條例第20條第
    1項、第23條第2項分別定有明文。查被告有如事實欄一所載
    之毒品案件前科，其中第二次觀察勒戒處分係於93年5 月28
    日執行完畢，此有臺灣高等法院被告前案紀錄表在卷可稽，
    且經被告是認無訛。被告於前述強制觀察勒戒處分執行完畢
    釋放後5 年內再犯毒品危害防制條例第10條之罪，其本案犯
    罪之訴追條件已具備。
三、核被告甲○○施用安非他命之行為，係犯毒品危害防制條例
    第10條第2 項之施用第二級毒品罪。被告施用安非他命前後
    之持有安非他命行為，為高度之施用行為所吸收，不另論罪
    。又被告有事實欄一所示之有期徒刑執行完畢紀錄，此有前
    述被告前案紀錄表一份在卷可稽，其於5 年以內再故意犯本
    件有期徒刑以上之罪，依刑法第47條第1 項之規定應論以累
    犯，並加重其刑。爰審酌被告犯罪動機、目的、犯行手段，
    迭因施用毒品犯行受述觀察勒戒處分及有期徒刑之執行完畢
    ，尚未能知所警惕，戒除施毒劣習，足見其沈溺毒癮頗深之
    情形，及施用毒品犯罪屬於自損犯之性質，與被告犯後態度
    等及其他一切情狀，爰量處如主文所示之刑，並諭知易科罰
    金之折算標準。
四、被告為警查獲時所扣得之安非他命2 包（原毛重6 公克，惟
    經取樣0.012公克鑑驗施用完畢後僅剩餘5.988公克；又其外
    包裝與扣案安非他命已無從析離單獨測重），為被告持有之
    第二級毒品，應依毒品危害防制條例第18條第1項前段規定
    ，宣告沒收銷燬之。又被告同時為警查獲之分裝塑膠吸管1
    支乃被告所有供其施用安非他命之物，已經其於警詢、偵查
    中供承明確如前所述，爰依刑法第38條第1項第2款之規定，
    宣告沒收。
五、又被告經警拘提到案時固指稱：伊自89年7 、8 月間開始施
    用第2 級毒品安非他命，最後1 次施用是在96年1 月18日前
    後，以及於本院審理時復謂「我是開使用到96年1 月18日‧
    ‧‧期間斷斷續續的用」等語（本院卷第39、51頁）。惟查
    ，被告所述於94年5 月11日（乃被告最後刑案執行完畢日期
    ）以前之各施用毒品安非他命之情節，或曾經觀察勒戒、或
    經判決確定並執行完畢，本件當已無從予以審究；另就94年
    5 月11日以後至本件判決認定事實之前之其他為被告自白施
    用毒品安非他命之行為，暨被告自白於本件情節之後之其餘
    施用安非他命之情節，因無其他佐證（按本件扣案之安非他
    命業據被告於警詢時即自承係在警查獲前不久之95年8 月2
    日2時30 分許以新臺幣3,000 元為對價所購得、「是我打算
    回家自己吸食所用」等情，可見被告尚未施用該等安非他命
    ，偵卷第11頁參照），尚難僅憑該等無補強證據之被告前述
    自白即遽認被告本案係自94年5 月11日以後起即施用安非他
    命，並至96年1 月18日。況且被告在96年1 月26日為警拘提
    後所採集之尿液縱經檢出呈有施用安非他命之反應，然參酌
    卷附行政院衛生署藥物食品檢驗局81年2 月8 日（81）藥檢
    壹字第001156號所載意見，此至多亦不過僅得證明被告在警
    採尿前4 日內某時曾有施用安非他命之行為而已，然以其時
    間與本案間相隔已幾近半年，彼此顯乏時間上之密切關係可
    言，故縱被告於96年1 月26日警採尿之前4 日內某時曾有施
    用安非他命之情事，惟與本案論罪科刑之犯罪事實亦難認具
    有所謂反覆施用毒品之情形可言；且施用毒品者雖多有成癮
    之可能，但尚非必然如此，如本件被告其前二度經送觀察勒
    戒結果，均據認定並無繼續施用毒品之傾向即是，再施用毒
    品罪之構成要件亦無預定行為人須反覆實施數個同種類行為
    始能成立之限制，是縱被告於96年1 月26日警採尿之前4 日
    內某時曾有施用安非他命之情形，亦無法認定與本案論罪科
    刑之犯罪事實間有何「包括一罪」之關係無疑。是綜上，本
    院對於被告除本件起訴情節以外之其餘自白施用安非他命情
    節、或上開警方採尿結果，均無從併予審裡，合此說明。
據上論斷，應依刑事訴訟法第299 條第1 項前段，毒品危害防制
條例第10條第2 項、第18條第1 項前段，刑法第11條前段、第47
條、第41條第1項、第38條第1 項第2 款，判決如主文。
本案經檢察官朱學瑛到庭執行職務。
中　　華　　民　　國　　96　　年　　 2　　月　　15　　日
　　　　　　　　　刑事第三庭審判長法  官  陳忠行
                                  法　官  廖怡貞
                                  法　官  蕭胤瑮
上列正本證明與原本無異。
如不服本判決，應於判決送達後十日內向本院提出上訴狀（應附
繕本），上訴於臺灣高等法院。
                                  書記官  黃炎煌
中　　華　　民　　國　　96　　年　　2 　　月　　15　　日
